# 关于投资基金如何进行核算与列报

提问人：1123050994@ 时间：2020-02-16 14:49:16
1 、上市公司投资的作为单一投资者认购的私募股权基金，该基金原则上封闭，基金管理人仅根据项目投资需要、收益分配需要或者申购需要设置临时开放日，临时开放日只能申购，不能赎回。基金存续期为 5 年，经基金管理人与基金持有人协商一致，可提前终止该基金；经基金管理人与基金持有人、托管人协商一致可延续本基金。
2 、上市公司认购私募股权基金，该基金的运作方式为：封闭式，存续期为 3 年。经投资人确认可以提前终止或者延续。
请教陈版主：
1 、作为单一投资者与非单一投资者认购的基金在会计处理时是否有区别？
2 、上述认购的两个基金是否作为按照公允价值进行计量，作为其他非流动金融资产进行会计核算？以及报表的列报？

回答人：chenyiwei
1 、基本的会计处理原则是一致的。但单一投资者认购的基金基本可以认为是对该基金具有控制权的，有多个投资者时，判断控制权的步骤更为复杂。
2 、应根据对该基金是否具有控制、共同控制或重大影响，确定相应的会计处理。如果不具有控制、共同控制和重大影响的，应作为以公允价值计量且其变动计入损益的金融资产核算（原准则下可作为可供出售金融资产）；如果具有控制、共同控制或重大影响的，应视同长期股权投资按成本法或权益法核算，但资产负债表上列报为其他非流动资产。当具有控制权时，应将该基金纳入合并报表范围，合并报表中将其他持有人所享有的权益列为负债，将归属于其他持有人的收益列作利息支出。